【裁判字號】    94,訴,2761
【裁判日期】    950227
【裁判案由】    毒品危害防制條例
【裁判全文】
臺灣板橋地方法院刑事判決              94年度訴字第2761號
公  訴  人  臺灣板橋地方法院檢察署檢察官
被      告  甲○○
                      4樓
                    （另案於臺灣臺北看守所羈押）
上列被告因毒品危害防制條例案件，經檢察官提起公訴（94年度
毒偵字第6768號），被告於準備程序對被訴事實為認罪陳述，本
院合議庭裁定由受命法官獨任行簡式審判程序，判決如下：
    主  文
甲○○施用第一級毒品，處有期徒刑柒月，扣案第一級毒品海洛
因貳包（合計淨重零點壹柒公克）沒收銷燬之。
    事  實
一、甲○○曾因施用毒品案件經臺灣臺北地方法院檢察署檢察官
    聲請同法院以裁定移送送觀察、勒戒，認有繼續施用毒品之
    傾向，再經同法院依檢察官之聲請而裁定令入戒治處所施以
    強制戒治一年，於民國94年1 月14日因戒治成效合格、無繼
    續戒治之必要而停止戒治出所，停止戒治期間付保護管束，
    於94年4 月29日保護管束期滿，視為戒治執行完畢，其所涉
    施用毒品案件並經檢察官於94年5 月25日予以處分不起訴確
    定（臺灣臺北地方法院檢察署94年度戒毒偵字第85號）。甲
    ○○竟仍不知悔改，僅為紓解情緒，而於強制戒治執行完畢
    釋放後5 年內，於94年9 月16日中午某時，在臺北縣三重市
    某地址不詳之友人住處（起訴書略載為94年9 月16日20時24
    分許為警採尿前26、96小時內某時，在不詳地點），以將甲
    基安非他命與海洛因混合於香煙中點燃吸用之方式同時施用
    第一級毒品海洛因、第二級毒品甲基安非他命各乙次。嗣於
    94 年9月16日18時30分許，在臺北縣三重市○○街65巷4 號
    前為警查獲，並扣得其持有供施用第一級毒品海洛因2 包（
    淨重0.17公克）。
二、案經臺北市政府警察局北投分局移送臺灣板橋地方法院檢察
    署檢察官偵查起訴。
    理  由
一、上揭事實業據被告甲○○於本院審判中坦承不諱，其為警查
    獲時除扣得所持有供施用之第一級毒品海洛因2 包（淨重
    0.17公克，見臺北市政府警察局北投分局查獲涉嫌毒品初步
    檢驗報告單）外，經採集被告尿液送檢驗結果，確呈甲基安
    非他命代謝物及海洛因代謝物嗎啡陽性反應，有偵查卷附臺
    灣檢驗科技股份有限公司94年10月6 日濫用藥物檢驗報告書
    可稽，被告自白核與事實相符，事證明確，被告犯行堪以認
    定。
二、被告甲○○曾因施用毒品案件經臺灣臺北地方法院檢察署檢
    察官聲請同法院以裁定移送送觀察、勒戒，認有繼續施用毒
    品之傾向，再經同法院依檢察官之聲請而裁定令入戒治處所
    施以強制戒治一年，於民國94年1 月14日因戒治成效合格、
    無繼續戒治之必要而停止戒治出所，停止戒治期間付保護管
    束，於94年4 月29日保護管束期滿，視為戒治執行完畢，而
    其所涉施用毒品案件則經檢察官於94年5 月25日予以處分不
    起訴確定，有臺灣臺北地方法院檢察署94年度戒毒偵字第85
    號不起訴處分書可憑，其於強制戒治執行完畢釋放後5 年內
    再度施用第一級毒品海洛因、第二級毒品甲基安非他命，依
    毒品危害防制條例第23條第2 項規定，係犯同條例第10條第
    1 項、第2 項之施用第一級毒品、第二級毒品罪，而其以一
    行為同時施用第一級毒品海洛因、第二級毒品甲基安非他命
    ，為想像競合犯，應從重以犯施用第一級毒品罪論處，檢察
    官因被告於偵查中未自白犯罪，故推定被告係分別施用第一
    級毒品海洛因及第二級毒品安非他命，請求分論併罰，容有
    未洽，有關處罰法律之適用應予更正。至被告為施用而持有
    第一級毒品海洛因、第二級毒品甲基安非他命之低度行為，
    為其進而施用之高度行為所吸收，均不復另論。爰審酌被告
    犯罪動機、目的、情節、施用毒品易造成行為失控而危害社
    會治安及被告犯罪後坦承犯行之態度等一切情狀，量處如主
    文所示之刑，以資懲戒。扣案海洛因2 包合計淨重0.17公克
    為被告所持有供施用之第一級毒品，而本件海洛因為細微粉
    末，部分沾附於包裝袋上（見扣案海洛因照片），若欲完全
    析離，雖非不可能，但此舉對毒品危害防制政策之施行，並
    無特殊助益，且徒費執行之成本，故均併依毒品危害防制條
    例第18條第1 項前段宣告沒收銷燬之，以符執行之實際。
三、本件被告係被訴犯毒品危害防制條例第10條第1 項、第2 項
    之施用第一級、第二級毒品罪，非最輕本刑為三年以上有期
    徒刑之罪，又非高等法院管轄第一審案件，其於本院行準備
    程序時對被訴事實為有罪之陳述，經受命法官告以簡式審判
    程序之旨，並聽取檢察官、被告意見後，由本院合議庭依刑
    事訴訟法第273 條之1 第1 項規定裁定由受命法官獨任進行
    簡式審判程序，末此敘明。
據上論斷，應依刑事訴訟法第299 條第1 項前段、第273 條之1
第1 項、第273 條之2 、第284 條之1 ，毒品危害防制條例第10
條第1 項、第2 項、第18條第1 項前段，刑法第11條、第55條，
判決如主文。
本案經檢察官郭學廉到庭執行職務。
中    華    民    國    95    年    2     月    27    日
                        刑事第四庭法  官  陳恆寬
以上正本證明與原本無異。
如不服本判決應於送達後10日內向本院提出上訴狀。
                                  書記官  許志豪
中    華    民    國    95    年    2     月    27    日
附錄本案論罪科刑法條全文：
毒品危害防制條例第10條
施用第一級毒品者，處六月以上五年以下有期徒刑。
施用第二級毒品者，處三年以下有期徒刑。


司法院資訊處製作；財團法人民間司法改革基金會備份。
